臺灣桃園地方法院刑事判決　　　　　　　 94年度易字第646號
公　訴　人　臺灣桃園地方法院檢察署檢察官
被　　　告　甲○○
上列被告因竊盜案件，經檢察官提起公訴（94年度偵字第6151號）
，本院判決如下：
    主  文
甲○○共同攜帶兇器，踰越牆垣、毀越安全設備竊盜，累犯，處
有期徒刑壹年。
    事  實
一、甲○○前因違反藥事法案件，經法院判處有期徒刑4 月確定
    ，於民國91年6 月3 日易科罰金執行完畢，詎其仍不知悔改
    ，竟與其女友葉宜真（業經臺灣高等法院另案判決確定）共
    同基於意圖為自己不法所有之犯意聯絡，於92年12月4 日上
    午7 、8 時許，持客觀上足以對人之生命、身體造成威脅而
    足供兇器使用之不詳銳器，前往桃園縣新屋鄉○○路621 巷
    28號廖嘉緯之住處隔壁，由葉宜真在廖嘉緯住處旁之防火巷
    把風，甲○○則由該處1 樓攀爬至3 樓之屋頂平台後，再踰
    越牆垣行至廖嘉緯上址住處屋頂平台，並持前開不詳銳器破
    壞廖嘉緯住處3 樓屋頂平台凸出建物上所裝設之鐵窗，復以
    手伸入鐵窗自內部推開設於鐵窗近旁之鐵門門栓打開鐵門而
    侵入廖嘉緯住處（侵入住宅及毀損部分未據告訴），竊取廖
    嘉緯所有之郵局提款卡、國民身分證、IC健保卡各1 張及零
    錢現金新臺幣10,000元等物，得手後即循原侵入路線由廖嘉
    緯住處之3 樓爬下至1 樓後旋即逃離現場，並將上開竊得之
    提款卡於不詳時、地交予葉宜真。嗣經廖嘉緯返家後發現家
    中遭竊而報警處理，始循線查悉上情。
二、案經臺灣高等法院檢察署函請臺灣桃園地方法院檢察署檢察
    官偵查起訴。
    理  由
一、訊據被告甲○○矢口否認有竊盜犯行，辯稱：案發當日其並
    未至廖嘉緯住處行竊云云。經查，上開事實業據證人即被害
    人廖嘉緯於本院審理時具結證述綦詳，而目擊證人乙○○於
    本院審理時亦具結證稱：「（有沒有見到廖嘉緯住處於92年
    12 月4日遭竊的情形？）有。（本案發生前，是否就認識本
    案被告甲○○？）認識。（為何認識他？）被害人的父親是
    我們的鄰長，他父親過世之後，我有過去幫忙，就認識了。
    （是否可以敘述92年12月4 日當天如何發現廖嘉緯他們家中
    遭竊？）那天早上7 點多，我在我家裡面，被告從我們家中
    經過，然後從廖嘉緯隔壁的房子上到3 樓。（被告是從你們
    家中的前面經過？）是的。（那你如何知道他從廖嘉緯隔壁
    房子上去？）我有去我的菜園。（你的意思是說，你有看到
    被告從你們家前面經過，後來你到菜園，然後就看到他從廖
    嘉緯家隔壁的房子爬上去？）是的。（他如何從1 樓爬到3
    樓？）我們那邊的房子很好爬，他們住家旁邊是一個池塘，
    先爬到2 樓，再到3 樓。（為什麼你會去菜園？）我每天都
    去澆菜。（你表示你在澆菜，然後看到被告從廖嘉緯隔壁的
    1 樓爬到3 樓，當時你有看到他在爬嗎？）有，我親眼看到
    。（那你在做什麼？）我在澆菜，我快9 點多離開，然後11
    點多我又回去菜園要摘菜回去煮午餐，然後看到被告背了一
    個黑色的包包從3 樓跳到2 樓，然後再從2 樓跳下來，因為
    那裡有一個池塘，距離2 樓不會很高。（是否可以確定從1
    樓爬到3 樓，又從3 樓拿了包包跳到2樓 、跳到1 樓，就是
    今日在庭的被告甲○○？）是的，我確定。（有沒有看到葉
    宜真？）有，她就在巷口。（什麼時候看到她在巷口？）8
    點多我要去澆菜的時候就看到她了。（為什麼認識葉宜真？
    ）她住在我們隔壁。（看到葉宜真的時候，她在巷口做什麼
    ？）站著。（到菜園，看到有一個人爬上去，你表示那個人
    是甲○○，如何確認？）我看到臉。（你剛剛表示9 點多離
    開菜園，當你離開菜園的時候，葉宜真還在巷口嗎？）有，
    還在。（是否有看到甲○○爬到3 樓之後，如何進去？）我
    有聽到敲的聲音。（敲什麼？）敲鐵的聲音。」等語（見本
    院94年11月21日審判筆錄第17至22頁）。本院參以被害人廖
    嘉緯所述家中遭侵入之情況，與證人乙○○所見之被告犯案
    過程互核一致，且證人乙○○與被告間僅有數面之緣，彼此
    並無夙怨仇隙，衡情證人乙○○當無甘冒偽證之罪責而故意
    誣陷被告之可能，是被害人廖嘉緯與證人乙○○之證詞堪信
    屬實。此外，並有提款明細表1 紙及提款機監視錄影之翻拍
    照片9 張在卷可佐。綜上足認被告之辯解顯係卸責之飾詞，
    不足採信。本件事證已經明確，被告之犯行堪予認定，應依
    法論科。
二、按刑法第321 條第1 項第3 款之攜帶兇器竊盜罪，係以行為
    人攜帶兇器竊盜為其加重條件，此所謂兇器，其種類並無限
    制，凡客觀上足對人之生命、身體、安全構成威脅，具有危
    險性之兇器均屬之，且祇須行竊時攜帶此種具有危險性之兇
    器為已足，並不以攜帶之初有行兇之意圖為必要；又刑法第
    321 條第1 項第2 款所謂安全設備，係指依社會通常觀念足
    認為防盜之設備而言（最高法院79年臺上字第5253號、55年
    台上字第547 號判例要旨參照）。查被告持以行竊之不明銳
    器足以破壞裝置於屋外之金屬鐵窗等情，業據證人廖嘉緯證
    述屬實，足見該把不明銳器在客觀上對人之生命、身體、安
    全顯足以構成威脅，而廖嘉緯住處之鐵窗依社會通常觀念亦
    足認為係防盜之安全設備，因之，被告此部分犯行自屬攜帶
    兇器，踰越牆垣、毀越安全設備竊盜甚明，是核被告所為，
    係犯刑法第321 條第1 項第2 款、第3 款之加重竊盜罪。其
    與葉宜真就上開竊盜犯行有犯意聯絡及行為分擔，為共同正
    犯。又被告有如事實欄所載之犯罪科刑、執行情形，有臺灣
    桃園地方法院檢察署刑案資料查註紀錄表及臺灣高等法院被
    告前案紀錄表各1 份在卷可按，其受有期徒刑之執行完畢，
    5 年內再犯本件有期徒刑以上之罪，為累犯，應依刑法第47
    條規定加重其刑。爰審酌被告攜帶兇器、踰越牆垣並破壞安
    全設備之犯罪手段對被害人所生之危害非輕，及其所竊得財
    物之價值頗高，暨其在事證明確之情況下仍未能坦承犯行，
    犯後態度甚差等一切情狀，量處如主文所示之刑。又據此理
    由，本院認公訴人求處有期徒刑8 月，似嫌稍輕，要難依其
    所請，應予敘明。至被告持以行竊之不詳銳器因無證據證明
    屬於被告所有，本院自無從宣告沒收，附此敘明。
據上論斷，應依刑事訴訟法第299 條第1 項前段，刑法第28條、
第321 條第1 項第2 款、第3 款、第47條，判決如主文。
本案經檢察官崔秉君到庭執行職務。
中　　華　　民　　國　　94　　年　　12　　月　　5 　　日
            刑事第十一庭  審判長法  官　蔡榮澤
                                法  官  何俏美
                                法  官  魏于傑
上正本證明與原本無異。
若不服本判決，得於收受判決後10日內，向本院提出上訴狀。
                                書記官  林怡君
中　　華　　民　　國　　94　　年　　12　　月　　7 　　日
本案論罪科刑主要法條：
中華民國刑法第321條
犯竊盜罪而有左列情形之一者，處六月以上、五年以下有期徒刑
：
一  於夜間侵入住宅或有人居住之建築物、船艦或隱匿其內而犯
之者。
二  毀越門扇、牆垣或其他安全設備而犯之者。
三  攜帶兇器而犯之者。
四  結夥三人以上而犯之者。
五  乘火災、水災或其他災害之際而犯之者。
六  在車站或埠頭而犯之者。
前項之未遂犯罰之。
